臺灣臺北地方法院刑事判決
111年度審易字第2161號
公  訴  人  臺灣臺北地方檢察署檢察官
被      告  田權楨



上列被告因違反毒品危害防制條例案件，經檢察官提起公訴（11
1年度偵字第33590號），被告就被訴之事實為有罪之陳述，檢察
官聲請改依協商程序而為判決，本院判決如下：
    主      文
田權楨持有第二級毒品，處拘役貳拾日，如易科罰金，以新臺幣
壹仟元折算壹日。
扣案含第二級毒品大麻成分之白色香菸壹支（驗餘淨重零點肆肆
捌壹公克）沒收銷燬之。
    事實及理由
一、本件犯罪事實、證據及應適用法條，除犯罪事實欄一第2行
    「RUFF夜店」更正為「RUFF TAIPEI夜店」、第4行「1時32
    分許」更正為「1時22分許」、第5行「摻有第二級毒品大麻
    香菸1支（淨重0.46公克）」補充為「含大麻成分之白色香
    菸1支（淨重0.46公克，驗餘淨重0.4481公克）」；證據部
    分補充「被告田權楨於本院審理時之自白」外，餘均引用起
    訴書之記載（如附件）。
二、本件經檢察官與被告於審判外達成協商之合意且被告已認罪
    ，其合意內容為：被告願受如主文欄所示之刑及沒收。本院
    審酌各情，認上開協商合意並無刑事訴訟法第455條之4第1
    項所列情形之一，檢察官聲請改依協商程序而為判決，本院
    爰不經言詞辯論，於協商合意範圍內為協商判決。
三、依刑事訴訟法第455條之2第1項、第455條之4第2項、第455
　　條之8、第454條第2項，毒品危害防制條例第11條第2項、第
　　18條第1項前段，刑法第11條、第41條第1項前段，判決如主
　　文。
四、本判決除有刑事訴訟法第455條之4第1項第1款、第2款、第4
　　款、第6款、第7款所定情形之一，或違反同條第2項規定者
　　外，不得上訴。
本案經檢察官林鋐鎰提起公訴，檢察官吳春麗到庭執行職務。
中　　華　　民　　國　　111 　年　　12　　月　　13　　日
　　　　　　　　　刑事第二十一庭法　官　倪霈棻
以上正本證明與原本無異。
本判決除有刑事訴訟法第455條之4第1項第1款、第2款、第4款、
第6款、第7款所定情形之一，或違反同條第2項規定者外，不得
上訴。如有得上訴之情形，應於收受判決後20日內向本院提出上
訴書狀，並應敘述具體理由；其未敘述上訴理由者，應於上訴期
間屆滿後20日內向本院補提理由書（均須按他造當事人之人數附
繕本）「切勿逕送上級法院」。
　　　　　　　　　　　　　　　　書記官　蔡旻璋
中　　華　　民　　國　　111 　年　　12　　月　　13　　日
附錄本案所犯法條全文
毒品危害防制條例第11條
持有第一級毒品者，處3年以下有期徒刑、拘役或新臺幣30萬元
以下罰金。
持有第二級毒品者，處2年以下有期徒刑、拘役或新臺幣20萬元
以下罰金。
持有第一級毒品純質淨重十公克以上者，處1年以上7年以下有期
徒刑，得併科新臺幣1百萬元以下罰金。
持有第二級毒品純質淨重二十公克以上者，處6月以上5年以下有
期徒刑，得併科新臺幣70萬元以下罰金。
持有第三級毒品純質淨重五公克以上者，處2年以下有期徒刑，
得併科新臺幣20萬元以下罰金。
持有第四級毒品純質淨重五公克以上者，處1年以下有期徒刑，
得併科新臺幣10萬元以下罰金。
持有專供製造或施用第一級、第二級毒品之器具者，處1年以下
有期徒刑、拘役或新臺幣10萬元以下罰金。
附件：
臺灣臺北地方檢察署檢察官起訴書
                                    111年度偵字第33590號
　　被　　　告　田權楨　○　00歲（民國00年00月00日生）
　　　　　　　　　　　　住新北市○○區○○街00巷0號5樓之
　　　　　　　　　　　　　1
　　　　　　　　　　　　國民身分證統一編號：Z000000000號
上列被告因違反毒品危害防制條例案件，已經偵查終結，認應提
起公訴，茲將犯罪事實及證據並所犯法條分敘如下：
　　　　犯罪事實
一、田權楨基於持有第二級毒品大麻之犯意，於民國111年8月5
    日晚間某時，前往臺北市○○區○○路00號RUFF夜店內，自真實
    姓名年籍不詳之人取得摻有第二級毒品大麻之捲菸1支，並
    自斯時持有之。嗣於111年8月6日1時32分許，為警行經臺北
    市○○區○○路00號前查獲，並當場查獲其持有摻有第二級毒品
    大麻香菸1支（淨重0.46公克），始悉上情。
二、案經臺北市政府警察局信義分局報告偵辦。
　　　　證據並所犯法條
一、證據清單及待證事實：
編號 證據名稱 待證事實 1 被告田權楨於警詢及偵查中之供述 坦承扣案之第二級毒品大麻菸係在其身上發現查扣之事實。 2 臺北市政府警察局信義分局扣押筆錄、扣押物品目錄表、扣案物品照片 證明被告持有上開毒品遭警查獲之事實。 3 交通部民用航空局航空醫務中心航藥鑑字第0000000號毒品鑑定書 扣案之白色香菸1支含大麻成分之事實。 
二、核被告田權楨所為，係犯毒品危害防制條例第11條第2項之持
    有第二級毒品罪嫌。扣案之摻有第二級毒品大麻捲菸1支，
    請依同條例第18條第1項前段宣告沒收並銷燬之。
三、依刑事訴訟法第251條第1項提起公訴。
　　此　致
臺灣臺北地方法院
中　　華　　民　　國　 111　　年　　10　　月　　27　　日
　　　　　　　　　　　　　　　檢　察　官　林鋐鎰
本件正本證明與原本無異
中　　華　　民　　國　 111　　年　　11 　 月　  10    日
                              書  記  官  陳亭諠
附錄本案所犯法條全文
毒品危害防制條例第11條
持有第一級毒品者，處3年以下有期徒刑、拘役或新臺幣30萬元
以下罰金。
持有第二級毒品者，處2年以下有期徒刑、拘役或新臺幣20萬元
以下罰金。
持有第一級毒品純質淨重十公克以上者，處1年以上7年以下有期
徒刑，得併科新臺幣1百萬元以下罰金。
持有第二級毒品純質淨重二十公克以上者，處6月以上5年以下有
期徒刑，得併科新臺幣70萬元以下罰金。
持有第三級毒品純質淨重五公克以上者，處2年以下有期徒刑，
得併科新臺幣20萬元以下罰金。
持有第四級毒品純質淨重五公克以上者，處1年以下有期徒刑，
得併科新臺幣10萬元以下罰金。
持有專供製造或施用第一級、第二級毒品之器具者，處1年以下
有期徒刑、拘役或新臺幣10萬元以下罰金。